---
title: "Clásificación de Recetas"
author: "SAR"
format: html
lang: es
toc: true
theme: sketchy

---

### Conjunto de Datos: "Multi-Cuisine Recipe Dataset"

### Fuente:https://www.kaggle.com/datasets/sonalshinde123/multi-cuisine-recipe-dataset/data

### Descripción: es una recopilación de 620 recetas que representan a multiples gastronomía del mundo, principalmente de la India.

### Filas:620 Columnas:5

```{r}
#| label: cargar-paquetes
#| echo: false
#| warning: false
#| message: false

library(tidyverse)
library(plotly)
library(DT)
library(scales)
library(ggthemes)
library(ggplot2)
library(plotly)
library(dplyr)

```

```{r}
#| label: cargar-datos
#| echo: false
#| warning: false
#| message: false

Recipes  <- read_csv("Multi_Cuisine_Recipe_Dataset.csv")
```

# Introducción 

Este documento quiere hacer ver distintas variables a partir de las recetas de cocina alrededor del mundo. 

## Tabla de Datos

```{r}
#| label: tabla de inicio
#| code-fold: true

# Tabla de datos de recetas, name, area y category
Recipes |> 
  select(name, area, category) |>
  datatable(
  options = list(
    pageLength = 5,
    language = list(url = '//cdn.datatables.net/plug-ins/1.10.11/i18n/Spanish.json')
  )
)

```
En esta tabla se muestra los nombres de las recetas, el lugar de donde vienen y su categoria.

# Gráfico 1- Área x Categoría

```{r}
#| label: Gráfico 1
#| code-fold: true
#| warning: false

data_pais <- Recipes |>
  count(area)

grafico <- data_pais |>
  ggplot(aes(
    x = reorder(area, n),
    y = n,
    fill = area
  )) +
  geom_col() +
  coord_flip() +
  theme_solarized()

grafico
```
# Gráfico Interactivo 1 - Área x Categoría

```{r}
#| label: Gráfico 2
#| code-fold: true
#| warning: false

data_pais <- Recipes |>
  count(area)

grafico <- data_pais |>
  ggplot(aes(
    x = reorder(area, n),
    y = n,
    fill = area,
    text = paste("Área:", area, "<br>Cantidad:", n)
  )) +
  geom_col() +
  coord_flip() +
  theme_solarized()

ggplotly(grafico, tooltip = "text") |>
  config(locale = "es")
```
Esta tabla lo que hace es retratar las categorias de las comidas junto con el lugar al que pertenecen, pero vamos a ver cuantos hay en total:



# Gráfico 2 - Cantidad x Categorías

```{r}
#| label: cantidadxcategorias
#| code-fold: true
#| warning: false

library(dplyr)
library(ggplot2)

grafico <- Recipes |>
  count(category) |>
  ggplot(aes(
    x = category,
    y = n,
    color = category
  )) +
  geom_point(size = 3) +
  theme_solarized() +
  theme(
    axis.text.x = element_text(size = 6.5, angle = 45, hjust = 1)
  )

grafico
```
```{r}
#| label: conteo de categorias
#| code-fold: true
#| warning: false

Recipes |> 
  count(category) |>
  print(n = Inf)
```

# Gráfico Interactivo 2 - Categoría x Cantidad

```{r}
#| label: cantidadxcategorias2
#| code-fold: true
#| warning: false
grafico <- Recipes |>
  count(category) |>
  ggplot(aes(
    x = category,
    y = n,
    color = category
  )) +
  geom_point(size = 3) +
  theme_solarized() +
  theme(
    axis.text.x = element_text(size = 6.5, angle = 45, hjust = 1)
  )


ggplotly(grafico)
```

# Gráfico 3, Pastel, Categorías y Cantidad en India.

```{r}
#| label: pastel
#| warning: false 
#| message: false
#| code-fold: true

# Gráfico de pastel interactivo

datos_pie <- Recipes |>
  filter(area == "Indian") |>
  count(category)

plot_ly(
  data = datos_pie,
  labels = ~category,
  values = ~n,
  type = "pie",
  textinfo = "label+percent",
  hoverinfo = "label+value+percent"
) |>
  layout(title = "Cantidad de recetas en India por categoría") |>
  config(locale = "es")
```